【裁判字號】    98,易,489
【裁判日期】    980930
【裁判案由】    竊盜
【裁判全文】
臺灣嘉義地方法院刑事判決               98年度易字第489號
公  訴  人  臺灣嘉義地方法院檢察署檢察官
被      告  甲○○
上列被告因竊盜案件，經檢察官提起公訴（98年度速偵字第156
號），因被告於本院準備程序中就被訴事實為有罪之陳述，經本
院裁定以簡式審判程序審理判決如下：
    主  文
甲○○犯攜帶兇器竊盜罪，累犯，處有期徒刑柒月。
    犯 罪 事 實
一、甲○○前於民國93年間，因傷害案件，經本院以93年度嘉簡
    字第827號判決判處有期徒刑5月，如易科罰金以銀元300元
    折算1日確定，於94年1月29日縮刑期滿執行完畢出監。詎其
    竟意圖為自己不法之所有，於98年9月2日上午9時30分許，
    攜帶其向他人所借客觀上足以對人之生命、身體、安全構成
    威脅，具有危險性可供兇器使用之鐵鎚及鑿子各1支，前往
    嘉義縣民雄鄉○○村○○路○段335號工寮內，竊取乙○○所
    有之三角鐵40公斤，得手後甫將該三角鐵搬至工寮前馬路時
    ，即為巡邏之員警當場查獲，並扣得該三角鐵40公斤及上開
    鐵鎚、鑿子各1支。
二、案經嘉義縣警察局民雄分局報告臺灣嘉義地方法院檢察署檢
    察官偵查起訴。
    理  由
一、本件被告甲○○所犯係死刑、無期徒刑、最輕本刑為3年以
    上有期徒刑以外之罪，亦非高等法院管轄第一審案件，且被
    告於本院準備程序中，已就被訴事實為有罪之陳述，經告知
    簡式審判程序之旨後，被告及檢察官對於本件改依簡式審判
    程序審理均表示同意，本院依刑事訴訟法第273條之1第1項
    規定，當庭裁定本件進行簡式審判程序，是本件依刑事訴訟
    法第273條之2規定，不受同法第159條第1項、第161條之2、
    第161條之3、第163條之1及第164條至第170條有關證據提示
    、交互詰問及傳聞證據等相關規定之限制，合先敘明。
二、上開犯罪事實，業據被告坦承不諱，核與證人乙○○指述情
    節相符（見警卷第5頁至第6頁），此外，並有現場暨扣案物
    品照片共5張、贓物認領保管單1紙附卷（見警卷第9頁至第1
    2頁）及上揭鐵鎚、鑿子各1支扣案可憑。又其於行竊時所攜
    帶之上開鐵鎚其榔頭部分為金屬材質、質地堅硬，含握柄長
    約24公分，鑿子則全為金屬材質、質地堅硬，長約28公分等
    情，業據本院當庭勘驗無誤（見本院卷第15頁），自均屬客
    觀上足以對人之生命、身體、安全構成威脅，具有危險性之
    兇器無誤，堪認被告上開任意性自白與事實相符，應可採信
    。本件事證明確，被告犯行洵堪認定。
三、按刑法第321條第1項第3款之攜帶兇器竊盜罪，係以行為人
    攜帶兇器竊盜為其加重條件，此所謂兇器，其種類並無限制
    ，凡客觀上足以對人之生命、身體、安全構成威脅，具有危
    險性之兇器均屬之，且祇須行竊時攜帶此種具有危險性之兇
    器為已足，並不以攜帶之初有行兇之意圖為必要（最高法院
    79年臺上字第5253號判例參照）。被告持上開客觀上顯足以
    危害他人生命、身體安全，屬具有危險性之兇器行竊，核其
    所為，係犯刑法第321條第1項第3款之攜帶兇器竊盜罪。其
    前於93年間，因傷害案件，經本院以93年度嘉簡字第827號
    判決判處有期徒刑5月，如易科罰金以銀元300元折算1日確
    定，於94年1月29日縮刑期滿執行完畢出監之情，有臺灣高
    等法院被告前案紀錄表1份在卷可稽（見本院卷第4頁至第5
    頁），其於受徒刑之執行完畢後，5年以內故意再犯本件有
    期徒刑以上之罪，為累犯，應依法加重其刑。爰審酌被告犯
    後坦承犯行之態度、竊得之物品業經被害人領回及其犯罪之
    動機、目的、手段、自述國中畢業之智識程度、已婚、育有
    1子1女、做臨時工等一切情狀，量處如主文所示之刑。又按
    宣告沒收之物，除違禁物或法律另有特別規定者外，係以犯
    人供犯罪所用或供犯罪預備或因犯罪所得之物，並以屬於犯
    人所有者為限，此觀刑法第38條第1項第2款、第3款及第3項
    之規定自明。而扣案之鐵鎚、鑿子各1支，固係被告供本件
    犯罪所用之物，然上開工具均係向他人借用之情，迭據被告
    供述在卷（見偵卷第9頁、本院卷第12頁），尚難逕認係被
    告所有，且無其他證據足認上開工具確係被告所有，自不得
    遽予宣告沒收，附此敘明。
據上論斷，應依刑事訴訟法第273條之1第1項、第299條第1項前
段，刑法第321條第1項第3款、第47條第1項，判決如主文。
本案經檢察官林俊良到庭執行職務。
中    華    民    國    98    年    9     月    30    日
                  刑事第四庭    法  官  吳育霖
以上正本證明與原本無異。
如不服本判決應於收受判決後10日內向本院提出上訴書狀，並應
敘述具體理由；其未敘述上訴理由者，應於上訴期間屆滿後20日
內向本院補提理由書（均須按他造當事人之人數附繕本）「切勿
逕送上級法院」。告訴人或被害人如對於本判決不服者，應具備
理由請求檢察官上訴，其上訴期間之計算係以檢察官收受判決正
本之日期為準。
中    華    民    國    98    年    9     月    30    日
                                書記官  林美芳
附錄論罪科刑法條：
中華民國刑法第321條（加重竊盜罪）
犯竊盜罪而有左列情形之一者，處6月以上、5年以下有期徒刑：
一、於夜間侵入住宅或有人居住之建築物、船艦或隱匿其內而犯
    之者。
二、毀越門扇、牆垣或其他安全設備而犯之者。
三、攜帶兇器而犯之者。
四、結夥三人以上而犯之者。
五、乘火災、水災或其他災害之際而犯之者。
六、在車站或埠頭而犯之者。
前項之未遂犯罰之。


司法院資訊處製作；財團法人民間司法改革基金會備份。
